臺灣臺北地方法院民事判決　　　　　　100年度重訴字第579號
原　　　告　臺灣中小企業銀行股份有限公司
法定代理人　羅澤成
訴訟代理人　劉建甫
被　　　告　聯寬國際股份有限公司
兼法定代理　汪嘉新
被　　　告　簡萬生
上列當事人間清償借款事件，本院於民國100年8月15日言詞辯論
終結，判決如下：
    主  文
被告應連帶給付原告新臺幣玖佰零陸萬陸仟柒佰拾元，及如
附表二所示之利息與違約金。
訴訟費用新臺幣玖萬零柒佰玖拾元由被告連帶負擔。
本判決於原告以新臺幣佰零貳萬仟元供擔保後，得假執行。
    事實及理由
壹、程序方面：
    本件依兩造所訂授信約定書第13條約定，合意由本院為第一
    審管轄法院，故本院有管轄權。又被告未於言詞辯論期日到
    場，核無民事訴訟法第386條所列各款情形，爰依原告之聲
    請，由其一造辯論而為判決。
貳、實體方面：
一、原告起訴主張：
(一)、被告聯寬國際股份有限公司（下稱聯寬公司）邀同被告汪嘉
    新及簡萬生為連帶保證人，於民國99年1月20日與原告簽立
    國內信用狀融資契約。依約被告聯寬公司自99年1月21日起
    至100年1月21日止，在融資額度新臺幣（下同）1仟萬元範
    圍內（存入保證金不計入額度內）得向原告申請循環開發國
    內信用狀，並得委託原告承兌或付（墊）款各該信用狀受益
    人所簽發之匯票，被告聯寬公司同意每筆遠期信用狀項下之
    匯票期限最長不得超過180天，被告聯寬公司應於遠期信用
    狀項下之承兌匯票到期前，將承兌匯票票款交存原告備存，
    另同意每筆即期信用狀項下之匯票，除獲原告同意另貸予短
    期性放款以償付匯票款外，於匯票提示前，被告聯寬公司應
    將票款交存原告備存；如未即履行，願自原告墊付日起立即
    清償，如有遲延，願自原告墊付日起至清償日止，按年率6
    ％計付利息，嗣後原告基準利率（採按季調整）調整時，自
    調整日起改按原告新公告基準利率加年率3.76％機動計付，
    並按墊款金額自墊付日起6個月以內部分，照約定利率10％
    ，超過6個月部分，照約定利率20％加付違約金（即期信用
    狀項下之匯票之違約金部分，自墊付日起迄逾10日仍未清償
    時起計付）。本件契約各筆即期信用狀項下原告墊付之匯票
    款，得由被告聯寬公司單獨申請及出具借據申貸短期性放款
    委請原告逕將款項抵償之。前揭借款，縱借款日期在本件契
    約額度動用期間之後或（及）逾信用狀有效期限仍得辦理，
    但每筆借款期間，最長不得超過6個月，其利息按年率5.275
    ％計算，嗣後原告二年期定儲機動利率調整時，自調整日起
    改按原告新公告二年期定儲機動利率加年率4.04％機動計付
    （目前利率為二年期定期儲蓄存款機動利率1.5％＋4.04％
    ＝5.54％），每一個月繳付一次。借款到期或視為全部到期
    時願立即清償，如有遲延，願依約定之利率給付遲延利息，
    凡逾期償付本金或利息時，願按借款金額自應償付日起，6
    個月以內部分，照約定利率10％，超過6個月部分，照約定
    利率20％加付違約金。又被告聯寬公司依照上開契約向原告
    申請開發信用狀或借款時，所發生一切債務，被告汪嘉新及
    簡萬生均願負清償責任，絕不因被告聯寬公司所出具之申請
    書、借據、票據或其他憑證等未經被告汪嘉新及簡萬生簽署
    而主張免除責任。嗣後，被告聯寬公司陸續簽立借據向原告
    申請授信動用，經原告貸借如附表一項次(一)所示之四筆款項
    ，合計817萬元。詎如附表一項次(一)所示之四筆借款到期後
    ，被告聯寬公司均未依約償還，尚欠四筆本金合計727萬6,7
    33元及附表二項次(一)所示之利息與違約金未受償，依上開約
    定，該四筆借款已喪失期限利益，視同全部到期。而被告汪
    嘉新及簡萬生為本件借款之連帶保證人，自應負連帶清償責
    任。
(二)、另被告聯寬公司邀同被告汪嘉新及簡萬生為連帶保證人，於
    100年1月21日與原告簽立國內信用狀融資契約，融資項目為
    國內遠期信用狀額度。依約被告聯寬公司自100年1月24日起
    至101年1月24日止，在融資額度1仟萬元範圍內（存入保證
    金不計入額度內）得向原告申請循環開發國內信用狀，並得
    委託原告承兌或付（墊）款各該信用狀受益人所簽發之匯票
    ，被告聯寬公司同意每筆遠期信用狀項下之匯票期限最長不
    得超過180天，除獲原告同意另貸予短期性放款以償付匯票
    款外，被告聯寬公司應於遠期信用狀項下之承兌匯票到期前
    ，將承兌匯票票款交存原告備存，如未即履行，願自原告墊
    付日起立即清償，如有遲延，願自原告墊付日起至清償日止
    ，按原告基準利率（採按季調整）加年率3.76％方式計息，
    嗣後遇所依利率調整時，自調整日起改隨調整後利率按前述
    加碼幅度機動計息。本件契約各筆遠期信用狀項下之承兌匯
    票款，得由被告聯寬公司單獨申請及出具借據申貸短期性放
    款委請原告逕將款項抵償之。前揭借款，縱借款日期在本件
    契約額度動用期間之後或（及）逾信用狀有效期限仍得辦理
    ，但每筆借款期間，最長不得超過6個月，其利息計算方式
    按原告二年期定期儲蓄存款機動利率加年率4.04％計息，嗣
    後遇所依利率調整時，自調整日起改隨調整後利率按前述加
    碼幅度機動計息（目前利率為二年期定期儲蓄存款機動利率
    1.5％＋4.04％＝5.54％），借款到期或視為全部到期時願
    立即清償，如有遲延，願依約定之利率給付遲延利息，凡逾
    期償付本金或利息時，願按借款金額自應償付日起，6個月
    以內部分，照約定利率10％，超過6個月部分，照約定利率
    20％加付違約金。又被告聯寬公司依照上開契約向原告申請
    開發信用狀或借款時，所發生一切債務，被告汪嘉新及簡萬
    生均願負清償責任，絕不因被告聯寬公司所出具之申請書、
    借據、票據或其他憑證等未經被告汪嘉新及簡萬生簽署而主
    張免除責任。嗣後，被告聯寬公司簽立借據向原告申請授信
    動用，經原告貸借如附表一項次(二)所示之款項一筆，計為17
    9萬元。詎如附表一項次(二)所示之借款到期後，被告聯寬公
    司並未依約償還，尚欠本金179萬元及附表二項次(二)所示之
    利息與違約金未受償，依上開約定，該筆借款已喪失期限利
    益，視同全部到期。而被告汪嘉新及簡萬生為本件借款之連
    帶保證人，自應負連帶清償責任。為此爰依消費借貸及連帶
    保證之法律關係起訴請求，並聲明：如主文第一項所示。願
    供擔保，請准宣告假執行。
二、本件被告未於言詞辯論期日到場，亦未提出書狀作何聲明或
    陳述。
三、得心證之理由：
(一)、本件原告起訴主張之事實，已據其提出國內信用狀融資契約
    二份、TBB放款利率歷史資料表二份、授信動用申請書暨借
    據及還款明細表五份、授信約定書三份等件為證，其主張核
    與上開證物相符，故原告主張之事實，自堪信為真實。
(二)、按消費借貸之借用人應於約定期限內，返還與借用物種類、
    品質、數量相同之物，民法第478條前段定有明文；又所謂
    連帶保證，係指保證人與主債務人就債務之履行，對於債權
    人各負全部給付之責任者而言，是連帶保證債務之債權人得
    同時或先後向保證人為全部給付之請求。再按遲延之債務，
    以支付金錢為標的者，債權人得請求依法定利率計算之遲延
    利息。但約定利率較高者，仍從其約定利率，而約定較低者
    ，亦為法之所許；當事人得約定債務人於債務不履行時，應
    支付違約金，民法第233條第1項、第250條第1項分別定有明
    文。查本件被告聯寬公司向原告之借款未依約清償，喪失期
    限利益，視為全部到期，而被告汪嘉新及簡萬生為上開借款
    之連帶保證人，應負連帶保證之債務，均已如前述，揆諸前
    開說明及規定，被告等自應負連帶清償責任。從而，原告依
    消費借貸及連帶保證之法律關係，請求被告連帶給付如主文
    第一項所示之本金、利息與違約金，均為有理由，應予准許
    。
四、原告陳明願供擔保，請求宣告假執行，核無不合，爰酌定相
    當之擔保金額，併准許之。
、結論：本件原告之訴為有理由，依民事訴訟法第385條第1項
    前段、第85條第2項、第390條第2項，判決如主文。
中    華    民    國   100    年    8     月    31    日
                  民事第四庭法  官  楊晉佳
┌─────────────────────────────────┐
│附表一                                                            │
├──┬──┬──────┬──────┬─────────────┤
│項次│編號│  申請循環  │  借款金額  │       借款期間           │
│    │    │  動用日期  │ （新台幣） │                          │
├──┼──┼──────┼──────┼─────────────┤
│ (一) │ １ │99年10月7日 │137萬元     │99年10月7日至100年3月6日  │
│    ├──┼──────┼──────┼─────────────┤
│    │ ２ │99年11月10日│162萬元     │99年11月10日至100年4月9日 │
│    ├──┼──────┼──────┼─────────────┤
│    │ ３ │99年12月9日 │249萬元     │99年12月10日至100年5月7日 │
│    ├──┼──────┼──────┼─────────────┤
│    │ ４ │99年12月9日 │269萬元     │99年12月10日至100年5月7日 │
├──┼──┼──────┼──────┼─────────────┤
│ (二) │ １ │100年2月14日│179萬元     │100年2月14日至100年7月11日│
├──┴──┼──────┴──────┴─────────────┤
│  合  計  │996萬元                                               │
└─────┴───────────────────────────┘
┌────────────────────────────┐
│附表二                                                  │
├──┬──┬──────┬───────┬───────┤
│項次│編號│    本金    │利息計算方式  │違約金計算方式│
│    │    │ （新台幣） │              │              │
├──┼──┼──────┼───────┼───────┤
│ (一) │ １ │47萬6,733元 │自100年5月25日│自100年5月25日│
│    ├──┼──────┤起至清償日止按│起至清償日止，│
│    │ ２ │162萬元     │年息5.54％計算│其逾期在6個月 │
│    ├──┼──────┤              │以內者，按上開│
│    │ ３ │249萬元     │              │利率10％，超過│
│    ├──┼──────┤              │6個月者，按上 │
│    │ ４ │269萬元     │              │開利率20％計算│
├──┼──┼──────┼───────┼───────┤
│ (二) │ １ │179萬元     │自100年5月14日│自100年5月14日│
│    │    │            │起至清償日止按│起至清償日止，│
│    │    │            │年息5.54％計算│其逾期在6個月 │
│    │    │            │              │以內者，按上開│
│    │    │            │              │利率10％，超過│
│    │    │            │              │6個月者，按上 │
│    │    │            │              │開利率20％計算│
├──┴──┼──────┴───────┴───────┤
│合計      │906萬6,733元                                │
└─────┴──────────────────────┘
以上正本係照原本作成。
如對本判決上訴，須於判決送達後20日內向本院提出上訴狀。如
委任律師提起上訴者，應一併繳納上訴審裁判費。
中    華    民    國   100    年    8     月    31    日
                                書記官  蘇炫綺